臺灣臺南地方法院刑事判決　　　　　　　　　　　　　九十三年度易字第五八號
　　公　訴　人　臺灣臺南地方法院檢察署檢察官
　　被　　　告　乙○○
右列被告因過失傷害案件，經檢察官聲請簡易判決處刑（九十三年度偵字第五四○九
號），本院認為不宜以簡易判決處刑，移由本院刑事庭審理，本院判決如左：
    主      文
乙○○因過失傷害人，處拘役伍拾日，如易科罰金，以參佰元折算壹日。
    事      實
一、乙○○於民國（下同）九十二年十一月八日上午九時許，無照騎乘車牌號碼為Ｎ
    Ｋ八─三三一號重機車，本應注意應在遵行車道內行駛，而依當時日間、天氣晴
    朗、路面乾燥無缺陷、無障礙物、視距良好之情形下，無不能注意之情事，竟疏
    於注意，而沿臺南市○○路由西向東逆向行駛，並於行經安中路與同安路之設有
    行車管制號誌之交岔路口附近時，竟又貿然右轉，適有甲○○騎乘車號為ＮＩＥ
    —０三一號重機車沿同路段機慢車優先道由東向西駛來，致兩車發生擦撞，甲○
    ○因而人車倒地，並受有右踝外踝骨折之傷害。
二、案經甲○○訴由臺南市警察局第三分局報告臺灣臺南地方法院檢察署檢察官偵查
    起訴。
    理      由
一、訊據被告乙○○固坦承有於前開時、地駕車與告訴人甲○○發生事故，供稱：我
    是無照駕駛等語明確（見本院九十三年九月二十二日審理筆錄），並有臺南市警
    察局舉發違反道路交通管理事件通知單影本一紙在卷足考，惟辯稱：我沒有逆向
    行駛云云。然查：
（一）、右揭犯罪事實，業據告訴人甲○○於偵查中指稱：「我於九十二年十一月八
        日九時許，駕駛ＮＩＥ－○三一號重機車沿安中路機慢車優先道，見路口綠
        燈便繼續行駛，至事故發生地點時，突然有一部由乙○○駕駛ＮＫ八－三三
        一號機車車前載一名小孩，從安中路西向東作逆向駛來，突然右轉，當我看
        見時已無法閃避就撞上了」等語綦詳（見九十二年十一月十四日警詢筆錄）
        ，且告訴人甲○○於本院審理時亦陳稱：「在前車車輪蓋的地方有擦傷，因
        為我要過去，被告撞到我的機車造成的，被告車子的前輪撞到我車子右下方
        的輪胎，也就是被告的車頭撞到我機車車頭右邊」等語明確（見本院九十三
        年九月二十二日審理筆錄），故依告訴人前後一致之詞以觀，足證被告乙○
        ○駕駛ＮＫ八－三三一號機車，係自安中路西向東作逆向駛來，突然右轉，
        始會撞擊告訴人所駕駛機車之前車輪右下方無訛。
（二）、另酌以告訴人甲○○並未逆向行駛，而係自安中路由東向西之方向行經同安
        路與安中路之交叉路口乙節，為被告乙○○及告訴人甲○○所不爭執，被告
        乙○○亦自承：「（你過馬路時同安路是紅燈還是綠燈？）我當時沒有看，
        我不知道當時同安路是紅燈還是綠燈」等語無訛（見九十三年九月二十二日
        審理筆錄），故依告訴人係自安中路由東向西而未逆向行駛，並佐以其相撞
        之處，係被告乙○○之ＮＫ八－三三一號機車前輪撞擊告訴人甲○○之ＮＩ
        Ｅ－○三一號機車前右下方諸情觀之，益徵本案係因被告乙○○當時確係逆
        向行駛，而於安中路與同安路之交叉路口肇事，至為顯明。從而，被告乙○
        ○於事故當時既不知同安路是否紅燈即貿然右轉，足見被告乙○○於事故當
        時，顯有應注意之情事而未注意，要屬灼然。
（三）、按車輛在雙向二車道行駛時，均應在遵行車道內行駛，道路交通安全規則第
        九十七條第一款定有明文，準此以觀，在行車道內行駛時，不得逆向行駛，
        以保持行車之安全。從而，被告自應注意上述道路交通安全規定，且依當時
        天候晴朗、日間自然光線、路面乾燥無缺陷、道路上未有任何障礙物、視距
        復屬良好等情形，亦有道路交通事故調查報告表載明可考，據此情況判斷，
        客觀上被告亦無不能注意之情事，其竟疏未注意，而逆向行駛，並於行經肇
        事地點時，貿然右轉彎，致撞及告訴人所騎乘之機車致其受有如事實欄所載
        之傷害，足見被告之駕駛行為，顯有過失，從而，被告過失駕駛行為，核與
        告訴人之受傷間，具有相當因果關係，亦堪認定。此外，復有道路交通事故
        現場圖、道路交通事故調查報告表（一）（二）、現場及雙方車損照片十六
        幀及奇美醫學中心診斷證明書在卷可稽，告訴人甲○○雖疏未注意車前狀況
        ，亦與有過失，然此部分係民事賠償案件中得否過失相抵之問題，尚難憑此
        ，即得免除被告乙○○過失之責，併此說明。
（四）、綜上各情相互勾稽，被告之自白經核與事實相符，足資憑採，惟矢口否認部
        分，則屬臨訟卸責之詞，不足採信，本案事證明確，被告上開犯行，應堪以
        認定。
二、核被告乙○○所為，係犯刑法第二百八十四條第一項前段之過失傷害罪。又其係
    無駕駛執照駕車，因而致人受傷，應依道路交通管理處罰條例第八十六條第一項
    之規定加重其刑。爰審酌被告之品行、應負過失責任之程度、造成告訴人甲○○
    如事實欄所載之傷害結果、然其肇事後尚未與告訴人達成民事上之和解及被告於
    犯後猶矢口否認犯行，顯見毫無悔悟之心等一切情狀，量處如主文所示之刑，並
    諭知如易科罰金以三百元折算一日之標準，以資懲儆。又被告乙○○迄今尚未與
    告訴人甲○○達成和解，參酌前開情事以觀，實不宜輕縱給予緩刑，附此敘明。
據上論斷，應依刑事訴訟法第二百九十九條第一項前段，刑法第十一條、第二百八十
四條第一項、第四十一條第一項前段，道路交通管理處罰條例第八十六條第一項，罰
金罰鍰提高標準條例第一條前段、第二條，判決如主文。
本案經檢察官李宗貴到庭執行職務
中      華      民      國      九十三      年    九    月      三十    日
                                    臺灣臺南地方法院刑事第六庭
                                        審判長法  官  黃光進
                                              法  官  張瑛宗
                                              法  官  黃翰義
右正本證明與原本無異。
如不服本判決，應於判決送達後十日內，向本院提出上訴狀。
                                              書記官  林憶梅
中      華      民      國      九十三      年    九    月三十    日
附錄本案論罪科刑法條全文：
中華民國刑法第二百八十四條(過失傷害罪)
因過失傷害人者，處六月以下有期徒刑、拘役或五百元以下罰金，致重傷者，處一年
以下有期徒刑、拘役或五百元以下罰金。
從事業務之人，因業務上之過失傷害人者，處一年以下有期徒刑、拘役或一千元以下
罰金，致重傷者，處三年以下有期徒刑、拘役或二千元以下罰金。
